臺灣彰化地方法院刑事判決　　　　　　100年度交易字第359號
公　訴　人　臺灣彰化地方法院檢察署檢察官
被　　　告　陳英宗
上列被告因過失傷害案件，經檢察官提起公訴（100年度偵字第7
961號），本院判決如下：
    主  文
陳英宗犯過失傷害罪，處有期徒刑月，如易科罰金，以新台幣
壹仟元折算壹日。
    事  實
一、陳英宗於民國100 年7 月16日上午10時許，騎乘車牌號碼J7
    G-175 號重型機車，沿彰化縣員林鎮○○路由南往北方向行
    駛，於同日上午10時58分許，行經彰化縣員林鎮○○路與三
    義路口時，應注意車前狀況，並隨時採取必要之應變措施，
    而依當時天候晴、路面乾燥無障礙物，視距良好等情，並無
    不能注意之情事，詎竟疏未注意，因急欲搭載黃敬涵前往員
    生醫院就醫，乃貿然加速欲通過前述路口，適有張惟茹騎乘
    車牌號碼F8G-979 號重型機車，沿同路段同向行駛在陳英宗
    所騎乘機車之前方，亦行駛至前該路口，因見交通號誌轉為
    紅燈，即將所騎乘之機車停止在機車停等區內，陳英宗因有
    前述駕駛疏失，遂閃避不及，自後方追撞張惟茹所騎乘之上
    開機車，致張惟茹人、車倒地後，受有第十二胸椎爆裂性骨
    折併脊髓神經壓迫之傷害（起訴書誤載為重傷害，業經蒞庭
    檢察官當庭更正）。陳英宗於肇事後，在未經有偵查犯罪職
    權機關或公務員發覺其為犯人前，於彰化縣警察局交通警察
    隊員警涂信仲前往處理時，主動陳明其為肇事者而自首，進
    而接受裁判。
二、案經張惟茹訴由臺灣彰化地方法院檢察署檢察官偵查起訴。
    理  由
一、本案被告陳英宗所犯係屬刑事訴訟法第376 條第1 款所列最
    重本刑為3 年以下有期徒刑之罪，本院爰依同法第284 條之
    1 之規定行獨任審判。又本案以下引用卷證內所涵括之供述
    及非供述證據，公訴人及被告均不爭執其證據能力，本院審
    酌該等證據作成或取得之情形，並無違法不當，是後述所引
    用之供述及非供述證據之證據能力均無疑義，合先敘明。
二、訊據被告陳英宗對於上開事實於警詢、偵訊及本院審理時均
    坦承不諱，核與證人即告訴人張惟茹於警詢及偵查中證述情
    節相符，復有道路交通事故現場圖、道路交通事故調查報告
    表(一)、(二)、彰化縣警察局交通事故談話紀錄表2 張、交通事
    故現場照片8 張、財團法人彰化基督教醫院診斷書1 份、道
    路交通事故肇事人自首情形紀錄表2 張、道路交通事故當事
    人登記聯單1 紙、財團法人彰化基督教醫院100 年10月17日
    一００彰基醫事字第100100058 號函1 紙在卷可稽。按汽車
    行駛時，駕駛人應注意車前狀況，並隨時採取必要之安全措
    施，道路交通安全規則第94條第3 項定有明文。而依卷附上
    開道路交通事故調查報告表(一)所示，本件案發當時天候晴、
    日間自然光線、路面為柏油路、乾燥、無障礙物、視距良好
    、行車管制號誌正常，被告駕車自應注意上述道路交通安全
    規定，且依當時情形並無不能注意之情事，被告竟疏於注意
    ，未留意前方動態即貿然加速欲通過路口，而於發現行駛在
    其前方之告訴人機車已停止在機車停等區內停等紅燈時，反
    應不及，自後方追撞告訴人所騎乘之機車，其駕駛行為自有
    過失。又告訴人受有第十二胸椎爆裂性骨折併脊髓神經壓迫
    之傷害，有財團法人彰化基督教醫院診斷書1 份附卷可證，
    且告訴人上開傷害與被告過失行為間，核有相當因果關係。
    從而，本案事證已臻明確，被告過失傷害之犯行，堪以認定
    ，應予依法論科
三、核被告陳英宗所為，係犯刑法第284 條第1 項前段之過失傷
    害罪。又被告於肇事後，在未經有偵查犯罪職權機關或公務
    員發覺其為犯人前，即向到場處理之彰化縣警察局交通警察
    隊員警涂信仲，主動陳明其為肇事者而自首，進而接受裁判
    ，此有道路交通事故肇事人自首情形紀錄表在卷可佐，核與
    自首之要件相當，爰依刑法第62條前段規定減輕其刑。爰審
    被告並無任何犯罪前科，素行良好，此有臺灣高等法院被告
    前案紀錄表各1 份在卷可憑，並考量被告之過失程度、告訴
    人之傷勢，暨被告於犯後迄今尚未能與告訴人達成和解，賠
    償告訴人損害，及被告之智識程度、生活狀況、坦承犯行之
    犯後態度等一切情狀，量處如主文所示之刑，並諭知易科罰
    金之折算標準。
據上論斷，應依刑事訴訟法第299 條第1 項前段，刑法第284 第
1 項前段、第62條前段、第41條第1 項前段，刑法施行法第1 條
之1 ，判決如主文。
本件經檢察官賴政安到庭執行職務。
中    華    民    國   100    年    12    月    16    日
                  刑事第六庭          法  官  黃玉琪
以上正本證明與原本無異。
如不服本判決應於收受判決後10日內向本院提出上訴書狀，並應
敘述具體理由；其未敘述上訴理由者，應於上訴期間屆滿後20日
內向本院補提理由書（均須按他造當事人之人數附繕本）「切勿
逕送上級法院」。
告訴人或被害人對於判決如有不服具備理由請求檢察官上訴者，
其上訴期間之計算係以檢察官收受判決正本之日期為準。
中    華    民    國   100    年    12    月    16    日
                                      書記官  林玟君
附錄本案論罪科刑法條全文：
中華民國刑法第284條
（過失傷害罪）
因過失傷害人者，處 6 月以下有期徒刑、拘役或 5 百元以下罰
金，致重傷者，處 1 年以下有期徒刑、拘役或 5 百元以下罰金
。
從事業務之人，因業務上之過失傷害人者，處 1 年以下有期徒
刑、拘役或 1 千元以下罰金，致重傷者，處 3 年以下有期徒刑
、拘役或 2 千元以下罰金。